臺灣桃園地方法院刑事判決　　　　　　 110年度侵訴字第30號
公　訴　人　臺灣桃園地方檢察署檢察官　
被　　　告　朱存千



選任辯護人　劉佳強律師（法扶律師）
上列被告因妨害性自主罪案件，經檢察官提起公訴（109年度偵
字第21793號），本院判決如下：
    主  文
甲○○犯強制性交罪，處有期徒刑參年。
    犯罪事實
一、甲○○與甲女（代號AE000-A000000 號，真實姓名及年籍詳
    代號與真實姓名對照表）原為男女朋友，甲○○基於強制性
    交之犯意，於民國109 年6 月23日晚間10時30分許，在桃園
    市○○區○○路0 段000 號之全國中壢加油站，先對甲女恫
    稱要讓渠被學校退學等語，逼迫甲女與其發生性行為，經甲
    女婉拒後，甲○○竟不顧甲女之意願，將甲女強拉至上開加
    油站之廁所內，掀起甲女之上衣，撫摸並親吻甲女之胸部，
    再以手伸進甲女之褲子及內褲裡撫摸甲女之下體，隨後脫下
    甲女及自己之褲子與內褲，以手指插入甲女之陰道內，嗣又
    試圖以其陰莖插入甲女之陰道內而未果，改以其手撫弄自己
    之陰莖直到射精為止，以此方式對甲女為強制性交行為1 次
    得逞。
二、案經甲女訴由桃園市政府警察局中壢分局報告臺灣桃園地方
    檢察署檢察官偵查起訴。
    理  由
壹、程序部分：
一、按司法機關所製作必須公示之文書，不得揭露性侵害被害人
    之姓名、出生年月日、住居所及其他足資識別被害人身分之
    資訊，性侵害犯罪防治法第12條第2 項定有明文。而所謂其
    他足資識別被害人身分之資訊，包括被害人照片或影像、聲
    音、住址、親屬姓名或其關係、就讀學校與班級或工作場所
    等個人基本資料。查本件被告係犯刑法第221條之罪，屬性
    侵害犯罪防治法所稱之性侵害犯罪。而法院所製作之刑事判
    決書屬必須公示之文書，為免揭露告訴人即被害人甲女之身
    分，依上開規定，對於甲女之姓名、年籍、學校等足資識別
    甲女身分之資訊均予隱匿，並就真實姓名部分逕以代號稱之
    ，僅記載為甲女，合先敘明。
二、證據能力：
  ㈠按被告以外之人於審判外之言詞或書面陳述，除法律有規定
    者外，不得作為證據；又被告以外之人於審判外之陳述，雖
    不符合同法第159 條之1 至第159 條之4 之規定，但經當事
    人於審判程序同意作為證據，法院審酌該言詞陳述或書面陳
    述作成時之情況，認為適當者，亦得為證據。刑事訴訟法第
    159 條第1 項及第159 條之5 第1 項分別定有明文。本判決
    下列所引用被告甲○○以外之人於審判外之陳述，被告及其
    辯護人於本院準備程序時均同意上開證據具證據能力（見本
    院卷第53頁），本院審酌上開證據資料作成時之情況，尚無
    違法、不當或顯不可信之情況，認以之作為證據應屬適當，
    依刑事訴訟法第159 條之5 第1 項規定，認前揭證據均有證
    據能力。
  ㈡本判決以下所引用之非供述證據，均與本件事實具有自然關
    聯性，且核屬書證、物證性質，又查無事證足認有違背法定
    程序或經偽造、變造所取得等證據排除之情事，復經本院依
    刑事訴訟法第164 條、第165 條踐行物證、書證之調查程序
    ，堪認均具有證據能力。
貳、實體部分：
一、上揭事實，業據被告甲○○於警詢、本院準備程序及審理時
    均坦承不諱（見偵卷第5-7 頁；本院卷第52、136 頁），核
    與證人即告訴人甲女於警詢及偵查中之證述相符（見偵卷第
    15-21 、61-65 頁），並有性侵害案件代號與真實姓名對照
    表、內政部警政署刑事警察局109 年8 月11日刑生字第1090
    075977號鑑定書、衛生福利部桃園醫院受理疑似性侵害事件
    驗傷診斷書等件附卷可稽（見偵卷第33-36 頁，不公開卷第
    7-9 頁），足認被告甲○○前開所為任意性自白核與事實相
    符，堪以採信。綜上，本案事證明確，被告前揭犯行，均堪
    認定，應依法論科。
二、論罪科刑：
  ㈠核被告甲○○所為，係犯刑法第221 條第1 項之強制性交
    罪。又被告以性交之犯意，所為親吻告訴人胸部或撫摸陰部
    之猥褻行為，均屬性交之階段行為，自應為性交行為所吸收
    ，均不另論罪。另被告係在相近之時間、相同之地點，先以
    手指進入A 女之陰道為性交行為，再接續以陰莖欲插入甲女
    之陰道未果，係屬侵害同一法益，且依一般社會健全觀念，
    各行為之獨立性尚屬薄弱，應合為包括之一行為予以評價，
    而論以接續犯之一罪。
  ㈡辯護人雖為被告辯護稱：被告案發時年僅18歲，係基於與被
    害人為前女友間之感情，始一時衝動而為本案犯行，犯後坦
    承犯行，並有與告訴人和解之意願，然因告訴人不願出席調
    解程序，始難達成調解，其犯罪情節尚非惡劣，犯罪情狀尚
    有可憫，請依刑法第59條減輕其刑等語。經查，甲女案發時
    始甫滿16歲，被告所為強制性交犯行，嚴重妨害未成年人甲
    女身心健全發展及性自主權，且依本案犯罪情節，被告所為
    乃單純在逞其色慾，惡性非輕，又衡諸被告之犯行所造成告
    訴人心理創傷，迄至本院言詞辯論終結前，仍未能與告訴人
    達成和解或取得其原諒，且告訴人曾到庭表示不願與被告見
    面等語（見本院卷第54頁），是其犯罪情節對照其法定最輕
    刑度，並無量處法定最低度刑仍嫌過重，而引起一般人同情
    之處，是被告雖於偵查中否認犯行，然於本院審理時終能坦
    承犯行，犯後態度尚可，且有意彌補甲女而未果，然本院認
    此於量刑範圍給予被告較大幅度量刑減讓即可，難認被告妨
    害性自主犯行有情堪憫恕之處，或情輕法重情形，故無依該
    條規定酌量減輕其刑之適用，辯護人陳請本院酌減被告所犯
    罪刑，即非有據。
  ㈢爰以行為人之責任為基礎，審酌被告為滿足個人性慾，無視
    甲女意願，仍以強暴、不顧未成年人甲女反抗之方式為強制
    性交，侵害甲女之性自主決定權及人格尊嚴，所為應予非難
    ；惟念被告犯後於本院審理時終能坦認犯行，且有意願賠償
    甲女，犯後態度良好，兼衡被告之犯罪動機、目的、手段，
    前無犯罪紀錄之素行，暨被告就讀高中、家庭經濟狀況小康
    及告訴人及其法定代理人意見（見本院卷第54頁）等一切情
    狀，量處如主文所示之刑。
  ㈣至辯護人雖為被告求為緩刑之宣告，惟本案經宣告之刑並非
    2 年以下有期徒刑、拘役或罰金，已不合於刑法第74條第1
    項所定得宣告緩刑要件，自無從宣告緩刑，併此敘明。
據上論斷，應依刑事訴訟法第299 條第1 項前段，判決如主文。
本案經檢察官劉偉誠、賴心怡提起公訴，檢察官高玉琦到庭執行
職務。
中    華    民    國   110    年    11    月    12    日
                  刑事第五庭  審判長法  官  呂世文
                                    法  官  陳郁融
                                    法  官  李敬之
以上正本證明與原本無異。
如不服本判決應於收受判決後20日內向本院提出上訴書狀，並應
敘述具體理由。其未敘述上訴理由者，應於上訴期間屆滿後20日
內向本院補提理由書(均須按他造當事人之人數附繕本)「切勿逕
送上級法院」。 
                                    書記官  鐘柏翰
中    華    民    國   110    年    11    月    15    日
 
 
 
中華民國刑法第221條
（強制性交罪）
對於男女以強暴、脅迫、恐嚇、催眠術或其他違反其意願之方法
而為性交者，處 3 年以上 10 年以下有期徒刑。
前項之未遂犯罰之。